臺灣彰化地方法院北斗簡易庭小額民事判決
111年度斗小字第75號
原      告  和泰產物保險股份有限公司

法定代理人  莊瑞德  
訴訟代理人  周耀敦  
被      告  陳丞哲  

上列當事人間請求損害賠償事件，本院於民國111年3月21日言詞
辯論終結，判決如下：
    主    文
被告應給付原告新臺幣陸萬肆仟肆佰壹拾參元，及自民國一一一
年三月十二日起至清償日止，按年息百分之五計算之利息。
訴訟費用（除減縮部分外）新臺幣壹仟元由被告負擔。
本判決第一項得假執行；但被告如以新臺幣陸萬肆仟肆佰壹拾參
元為原告預供擔保，得免為假執行。
    事實及理由
一、按訴狀送達後，原告不得將原訴變更或追加他訴；但擴張或
    減縮應受判決事項之聲明者，不在此限，民事訴訟法第255
    條第1項第3款定有明文。此規定於小額訴訟程序仍適用之，
    此參同法第436條之23準用同法第436條第2項規定自明。查
    本件原告起訴時聲明原為：被告應給付原告新臺幣（下同）
    76,070元，及自起訴狀繕本送達翌日起至清償日止，按年息
    5%計算之利息；嗣於民國111年3月21日當庭變更聲明為被告
    應給付原告64,413元，及自起訴狀繕本送達翌日起至清償日
    止，按年息5%計算之利息，核屬減縮應受判決事項之聲明，
    合於前揭規定，應予准許。
二、原告主張：被告於109年7月3日，駕駛車牌號碼000-0000號
    自用小客車（下稱系爭A車），至彰化縣○○鎮○○里○○路0段00
    0號處時，因未保持行車安全距離，致追撞原告所承保訴外
    人許維婷所有並由訴外人陳清智駕駛之車牌號碼000-0000號
    自用小客車（下稱系爭B車），致系爭B車受損（下稱系爭事
    故），支出修復工資費用12,779元、烤漆費用11,458元、零
    件費用51,833元折舊後為40,676元，故系爭B車合理修復費
    用為64,413元，已由原告依保險契約賠付被保險人，爰依侵
    權行為損害賠償及保險代位之法律關係，提起本件訴訟等語
    。並聲明：如上開變更聲明所示。
三、被告則抗辯：伊目前在監執行，待伊出監後始得賠償，原告
    請求之金額可否降低等語。並聲明：原告之訴駁回。
四、得心證之理由：
  ㈠原告主張被告於前揭時地因未保持行車安全距離，造成系爭B
    車受損，系爭B車經中部汽車股份有限公司北斗服務廠估價
    修復，已由原告依保險契約賠付被保險人等情，並提出道路
    交通事故初步分析研判表、發票、中部汽車股份有限公司北
    斗服務廠估價單、系爭B車行照及受損照片等件，復經本院
    依職權向彰化縣警察局田中分局調取兩造於前揭時地發生交
    通事故卷宗核閱屬實，此有該局111年2月8日田警分五字第1
    110002526號函覆之道路交通事故現場圖、初步分析研判表
    、調查報告表㈠㈡-1、調查紀錄表、本件事故現場及車損照片
    等可稽，被告對此僅為上開抗辯，應可採信原告此部分主張
    為真實，從而，原告本於侵權行為及保險代位權之法律關係
    ，請求被告負損害賠償責任，自屬有據。
  ㈡本件系爭B車支出修復出工資費用12,779元、烤漆費用11,458
    元、零件費用51,833元，此有上開系爭B車統一發票、中部
    汽車股份有限公司北斗服務廠估價單可證。而依行政院所頒
    「固定資產耐用年數表」及「固定資產折舊率表」之規定，
    小客車耐用年數為5年，依定率遞減法每年折舊1000分之369
    。另依營利事業所得稅查核準則第95條第6項規定「固定資
    產提列折舊採用定率遞減法者，以1年為計算單位，其使用
    期間未滿1年者，按實際使用之月數相當於全年之比例計算
    之，不滿1月者，以月計」。系爭B車係於109年1月出廠，至
    事故發生時間109年7月3日止，實際使用期間為7月，扣除此
    折舊後，原告自得請求零件費用40,676元（詳如附表所示）
    ，另工資費用12,779元、烤漆費用11,458元，蓋其係修理付
    出之勞務代價，為回復原狀時必要支出之費用，並無折舊可
    言，準此，原告自得請求被告賠償其承保車輛修復必要費用
    64,413元。
五、綜上所述，原告依保險法第53條第1項、民法第184條第1項
    前段、第191條之2、第196條之規定，請求被告給付64,413
    元及自起訴狀繕本送達翌日即111年3月12日起至清償日止，
    按年息5%計算之利息，為有理由，應予准許。
六、本件原告勝訴部分，係依小額程序所為被告敗訴之判決，依
    民事訴訟法第436條之20規定，應依職權宣告假執行。並依
    同法第392條第2項規定，依職權為被告預供擔保，得免為假
    執行之宣告。
七、本件事證已臻明確，原告與被告其餘攻擊防禦方法及所提證
    據，於判決結果不生影響，爰不一一論列。
八、訴訟費用負擔之依據：民事訴訟法第78條。本件第一審訴訟
    費用（除減縮部分外）為1,000元（原告繳納），由敗訴之
    被告負擔。
中　　華　　民　　國　　111 　年　　3 　　月　　28　　日
                  臺灣彰化地方法院北斗簡易庭
                          法  官  楊鑫忠
以上正本係照原本作成。
如對本判決不服，得於送達後20日內以判決違背法令為理由，向
本院提起上訴狀(須附繕本)。
中　　華　　民　　國　　111 　年　　3 　　月　　28　　日
                         書記官  張清秀

附表
折舊時間           金額
第1年折舊值        51,833×0.369×(7/12)=11,157
第1年折舊後價值    51,833-11,157=40,676